【裁判字號】    96,上易,2890
【裁判日期】    970129
【裁判案由】    傷害
【裁判全文】
臺灣高等法院刑事判決                96年度上易字第2890號
上  訴  人
即  被  告  乙○○
上列上訴人因傷害案件，不服臺灣臺北地方法院96年度易字第23
58號，中華民國96年10月31日第一審判決（起訴案號：臺灣臺北
地方法院檢察署96年度偵字第13336號），提起上訴，本院判決
如下：
    主  文
上訴駁回。
乙○○緩刑貳年。
    事實及理由
一、本案經本院審理結果，認第一審判決以上訴人即被告乙○○
    係犯刑法第277條第1項之普通傷害罪，且被告行為之時間，
    係在民國96年4月24日以前，合於中華民國96年罪犯減刑條
    例第2條第1項第3款之減刑條件，並爰審酌被告為司機僅因
    細故爭執，即與乘客相互毆打，造成對方受傷，所為不足取
    ，且被告乙○○所受之傷勢重於告訴人甲○○，被告否認犯
    行，暨未達成和解等一切情狀，判處被告「乙○○傷害人之
    身體，處有期徒刑貳月，如易科罰金，以新臺幣壹仟元折算
    壹日，減為有期徒刑壹月，如易科罰金，以新臺幣壹仟元折
    算壹日。」；認事用法及量刑均無不當，應予維持，並引用
    第一審判決書記載之事實、證據及理由（如附件原審判決書
    ）。
二、本案事證已明。被告仍執前詞否認犯罪，而指摘原判決不當
    ，為無理由，應予駁回。
三、末查被告未曾因故意犯罪受有期徒刑以上刑之宣告，有本院
    被告全國前案紀錄表卷可參，經此教訓當知警惕，應無再犯
    之虞；且觀之告訴人甲○○之傷勢甚輕，本院認被告所受宣
    告之刑以不執行為適當，爰並諭知緩刑2年以勵自新。
據上論斷，應依刑事訴訟法第373條、第368條，刑法第74條第1
項第1款，判決如主文。
本案經檢察官賴俊雄到庭執行職務。
中    華    民    國    97    年    1     月    29    日
                  刑事第十六庭  審判長法  官  葉騰瑞
                                      法  官  吳鴻章
                                      法  官  王炳梁
以上正本證明與原本無異。
不得上訴。
                                      書記官  廖逸柔
中    華    民    國    97    年    1     月    30    日
附錄本案論罪科刑法條全文：
刑法第277 條第1項：
傷害人之身體或健康者，處3年以下有期徒刑，拘役或1千元以下
罰金。
附件：
臺灣臺北地方法院刑事判決              96年度易字第2358號
公  訴  人  臺灣臺北地方法院檢察署檢察官
被      告  甲○○  男  44歲（民國○○年○○月○○日生）
                    身分證統一編號：Ｚ000000000號
                    住桃園縣大溪鎮○○路615巷4號
                    指定送達處所：台北郵政78─112號信箱
            乙○○  男  49歲（民國○○年○月○○日生）
                    身分證統一編號：Ｚ000000000號
                    住宜蘭縣冬山鄉○○路628巷63號
                    居台北縣五股鄉○○路199之5號4樓
上列被告等因傷害案件，經檢察官提起公訴（96年度偵字第
13336號），本院判決如下：
    主  文
甲○○傷害人之身體，累犯，處有期徒刑參月，如易科罰金，以
新臺幣壹仟元折算壹日，減為有期徒刑壹月又拾伍日，如易科罰
金，以新臺幣壹仟元折算壹日。
乙○○傷害人之身體，處有期徒刑貳月，如易科罰金，以新臺幣
壹仟元折算壹日，減為有期徒刑壹月，如易科罰金，以新臺幣壹
仟元折算壹日。
    事  實
一、甲○○前因妨害風化、偽造文書案件，經法院分別判處有期
    徒刑8月、3月，並定執行刑10月確定，甫於94年9月3日縮短
    刑期執行完畢出監，詎猶不知悔改，於民國96年2月15日晚
    間7時35分許，在臺北市大安區○○○路○段太平洋崇光百貨
    公司前，與友人游淑靜搭乘由乙○○駕駛之計程車，欲前往
    臺北市○○街，途中甲○○與乙○○因對行車路線意見不合
    發生爭執，甲○○與乙○○竟各基於傷害他人身體之犯意，
    在臺北市○○○路、復興南路口之馬路邊，出手互相毆打對
    方，致甲○○受有左眼結膜下出血之傷害，乙○○因而受有
    臉部多處挫傷併右眼結膜下出血、胸部多處挫傷等傷害。
二、案經乙○○訴由臺北市政府警察局大安分局暨甲○○提出告
    訴，由臺灣臺北地方法院檢察署檢察官偵查起訴。
    理  由
一、程序方面：
    按被告以外之人於審判外之言詞或書面陳述，除法律有規定
    者外，不得作為證據。又被告以外之人於審判外之陳述，雖
    不符前4條之規定，而經當事人於審判程序同意作為證據，
    法院審酌該言詞陳述或書面陳述作成時之情況，認為適當者
    ，亦得為證據，當事人、代理人或辯護人於法院調查證據時
    ，知有第159條第1項不得為證據之情形，而未於言詞辯論終
    結前聲明異議者，視為有前項之同意，刑事訴訟法第159條
    第1項、第159條之5分別定有明文。查：本件證人即告訴人
    乙○○、甲○○於警詢之證述，及證人游淑靜於偵查中具結
    後所為之陳述，暨卷附診斷證明書3紙、黎明眼科診所負責
    人周秉義之「書面答覆書」，固均為被告以外之人於審判外
    之陳述，屬傳聞證據，惟公訴人、被告就前開審判外之陳述
    於本院審理時並未爭執其證據能力（僅爭執證明力），迄言
    詞辯論終結前，亦未表示異議，而本院審酌上開陳述作成時
    之情況，核均無違法取證及證明力明顯過低之瑕疵，亦認為
    以之作為證據為適當，揆諸上開規定，本院認為上開審判外
    陳述皆有證據能力。
二、訊據被告甲○○對於前揭犯罪事實坦承不諱，而被告乙○○
    則否認有何傷害犯行，辯稱：伊並無毆打告訴人甲○○，反
    而是遭告訴人甲○○毆打受傷云云。經查：
  (一)被告甲○○傷害告訴人乙○○之犯行，業經證人即告訴人乙
    ○○於警詢時證述明確，並有財團法人基督復臨安息日會臺
    安醫院、行政院衛生署臺北醫院診斷證明書、告訴人乙○○
    受傷照片各乙紙可佐。
  (二)被告乙○○傷害告訴人甲○○之犯行，除經證人即告訴人甲
    ○○於警詢時證述甚明，且在場目擊之證人游淑靜在檢察官
    訊問時，於具結後證稱：被告乙○○確有於上揭時、地，打
    開車門用腳踢告訴人甲○○，且與告訴人甲○○在車門邊互
    相扭打等語明確，另有黎明眼科診所之診斷證明書，其上載
    明告訴人甲○○於96年2月16日至該診所門診時，受有「左
    眼結膜下出血」之傷害，另黎明眼科診所負責人周秉義於偵
    查中並出具「書面答覆書」1紙，其上敘明告訴人甲○○於
    96年2月16日至該診所求診，主訴左眼紅腫，當時由劉天佑
    醫師應診，診斷為左眼結膜下出血等語。
  (三)依上述證據，足認被告甲○○之任意性自白與事實相符，而
    被告乙○○前開所辯並不足採信。本件事證明確，被告2人
    之犯行均已堪認定，應依法論科。
三、核被告2人所為，均係犯刑法第277條第1項之普通傷害罪。
    又被告甲○○有如事實欄所載論罪科刑執行完畢之事實，有
    臺灣高等法院被告前案紀錄表1份在卷可稽，其於5年內再犯
    本件有期徒刑以上之罪，為累犯，應依刑法第47條第1項規
    定加重其刑。爰審酌被告2人僅因細故爭執，即相互毆打，
    造成對方受有前揭傷害，所為皆不足取，且被告即告訴人乙
    ○○所受之傷勢重於被告即告訴人甲○○，被告甲○○坦承
    犯行，被告乙○○則否認犯行，暨被告2人迄未達成和解等
    一切情狀，就被告2人分別量處如主文所示之刑，並各諭知
    易科罰金之折算標準。再本件被告2人犯罪行為之時間，均
    係在中華民國96年4月24日以前，皆合於中華民國九十六年
    罪犯減刑條例第2條第1項第3款之減刑條件，均應減其宣告
    刑二分之一如主文所示，並各依法諭知其易科罰金之折算標
    準。
四、據上論斷，應依刑事訴訟法第284條之1、第299條第1項前段
    ，刑法第277條第1項、第47條第1項、第41條第1項前段，刑
    法施行法第1條之1，中華民國96年罪犯減刑條例第2條第1項
    第3款、第7條、第9條，判決處刑如主文。
本案經檢察官王鑫健到庭執行職務。
中    華    民    國    96    年    10    月    31    日
                  刑事第十一庭法  官  江俊彥
以上正本證明與原本無異。
如不服本判決，應於判決送達後10日內向本院提出上訴狀（應抄
附繕本）。告訴人或被害人如對於本判決不服者，應具備理由請
求檢察官上訴，其上訴期間之計算係以檢察官收受判決正本之日
期為準。
                              書記官  劉英芬
中    華    民    國    96    年    10    月    31    日
附論罪科刑依據之法條：
刑法第277 條
傷害人之身體或健康者，處三年以下有期徒刑，拘役或一千元以
下罰金。
犯前項之罪，因而致人於死者，處無期徒或七年以上有期徒刑，
致重傷者，處三年以上、十年以下有期徒刑。


司法院資訊處製作；財團法人民間司法改革基金會備份。
